ko: 호환되는 말 털 종류: 모든 털 종류; 가는/민감한 털; 털갈이용 털; 짧은 털; 두꺼운 겨울 털; 기타
th: ประเภทขนม้าที่เหมาะสม: ขนทุกประเภท; ขนเส้นเล็ก/บอบบาง; ขนผลัด; ขนสั้น; ขนหนาสำหรับฤดูหนาว; อื่นๆ
es: Tipo de pelaje de caballo compatible: Todos los tipos de pelaje; Pelaje fino/sensible; Pelaje en muda; Pelaje corto; Pelaje grueso de invierno; Otro
da: Kompatibel hestepelstype: Alle pelstyper; Fin/sart pels; Fældende pels; Kort pels; Tyk vinterpels; Andet
it: Tipo di mantello del cavallo compatibile: Tutti i tipi di manto; Manto fine/sensibile; Manto in muta; Manto corto; Manto invernale folto; Altro
fr: Type de robe de cheval compatible: Tous types de robes; Robe fine/sensible; Robe en mue; Robe courte; Épaisse robe d’hiver; Autre
zh-CN: 适配马匹毛色品类: 所有毛发类型; 细软/敏感毛发; 换毛期毛发; 短毛; 厚冬毛; 其他
hr-HR: Kompatibilna vrsta konjske dlake: Sve vrste dlake; Tanka/osjetljiva dlaka; Dlaka koja se linja; Kratka dlaka; Gusta zimska dlaka; Ostalo
vi: Loại lông ngựa tương thích: Mọi loại lông; Lông mảnh/nhạy cảm; Lông đang rụng; Lông ngắn; Lông dày mùa đông; Khác
el: Συμβατός τύπος τριχώματος αλόγου: Όλοι οι τύποι τριχώματος; Λεπτό/ευαίσθητο τρίχωμα; Τρίχωμα που πέφτει; Κοντό τρίχωμα; Πυκνό χειμερινό τρίχωμα; Άλλο
bg-BG: Съвместим тип козина на кон: Всички видове козина; Фина/чувствителна козина; Линееща козина; Къса козина; Гъста зимна козина; Друго
hu: Kompatibilis lószőrzet-típus: Minden szőrtípus; Finom/érzékeny szőrzet; Vedlő szőrzet; Rövid szőrzet; Vastag téli szőrzet; Egyéb
en: Compatible horse coat type: All coat types; Fine/sensitive coat; Shedding coat; Short coat; Thick winter coat; Other
pt-BR: Tipo de pelagem de cavalo compatível: Todos os tipos de pelagem; Pelagem fina/sensível; Pelagem em troca; Pelagem curta; Pelagem grossa de inverno; Outro
sv: Kompatibel hästpälstyp: Alla pälstyper; Fin/känslig päls; Fällande päls; Kort päls; Tjock vinterpäls; Övrigt
zh-TW: 適用的馬匹毛型: 所有毛皮類型; 細軟/敏感毛皮; 換毛期毛皮; 短毛皮; 厚冬毛皮; 其他
fi: Yhteensopiva hevosen karvan tyyppi: Kaikki karvatyypit; Hieno / herkkä karva; Irtoava karva; Lyhyt karva; Paksu talvikarva; Muu
de: Kompatibler Pferdefelltyp: Alle Felltypen; Feines/empfindliches Fell; Fellwechsel; Kurzes Fell; Dickes Winterfell; Sonstige
lt-LT: Suderinamas arklio kailio tipas: Visi kailio tipai; Plonas / jautrus kailis; Šeruojantis kailis; Trumpas kailis; Storas žieminis kailis; Kita
sk-SK: Kompatibilný typ konského kabáta: Všetky typy srsti; Jemná/citlivá srsť; Pĺznuca srsť; Krátka srsť; Hustá zimná srsť; Iné
ru: Совместимый тип шерсти лошади: Все типы шерсти; Тонкая / чувствительная шерсть; Линяющая шерсть; Короткая шерсть; Густая зимняя шерсть; Другое
nb: Kompatibel hestepelstype: Alle pelstyper; Fin/sensitiv pels; Røytende pels; Kort pels; Tykk vinterpels; Annet
sl-SI: Združljiva vrsta pregrinjala za konja: Vse vrste dlake; Tanka/občutljiva dlaka; Odpadajoča dlaka; Kratka dlaka; Gosta zimska dlaka; Drugo
ro-RO: Tip de blană de cal compatibilă: Toate tipurile de blană; Blană fină/sensibilă; Blană în năpârlire; Blană scurtă; Blană groasă de iarnă; Altele
pt-PT: Tipo de pelagem de cavalo compatível: Todos os tipos de pelagem; Pelagem fina/sensível; Pelagem em muda; Pelagem curta; Pelagem grossa de inverno; Outro
pl: Kompatybilny typ sierści konia: Wszystkie typy sierści; Cienka/wrażliwa sierść; Sierść liniejąca; Krótka sierść; Gruba sierść zimowa; Inne
ja: 互換性のある馬の毛皮のタイプ: すべての毛並み; 細い/敏感な毛並み; 換毛期の毛並み; 短い毛並み; 冬用の厚い毛並み; その他
tr: Uyumlu at tüyü tipi: Tüm kürk tipleri; İnce/hassas kürk; Dökülen kürk; Kısa kürk; Kalın kışlık kürk; Diğer
cs: Kompatibilní typ srsti koně: Všechny typy srsti; Jemná/citlivá srst; Línající srst; Krátká srst; Hustá zimní srst; Jiné
nl: Compatibel type paardenvacht: Alle vachttypes; Fijne/gevoelige vacht; Verharende vacht; Korte vacht; Dikke wintervacht; Overig